---
title: "Tarea_1"
author: "Rodrigo L"
date: "September 26, 2016"
output: html_document
---

#Tarea 1
salarios= read.csv(file = "data/salarios-2016.csv", encoding = "UTF-8")
**chequeamos que se leyo correctamente**

1.No olvidar de ir cargando los paquetes a utilizar:

library("tidyr")

library("dplyr")

library(plyr)

```{r Salarios-2016}
salarios= read.csv(file = "data/salarios-2016.csv", encoding = "UTF-8")
head(salarios)#chequeo que se haya cargado ok#
str(salarios)
```

Para el uso de dply habria que cargarlo (o tambien descargarlo)

```{r llamado a dply}
library(dplyr)
```


Ejercicio 6

```{r presidente}
Presidente <- salarios %>%
  filter(cargo == "Presidente")
Presidente
```


Ejercicios 7 y 8
```{r max_y_minimos}
salarios[which.max(salarios$asignacion_mensual),]
salarios[which.min(salarios$asignacion_mensual),]

```

Ejercicio 9: nueva fila con los datos de uno



Ejercicio 10: Asignando una nueva columna con mutate.


```{r nueva columna con sueldos acumulados}
salarios2 <- salarios %>% 
  mutate(sueldo_acumulado = cumsum(asignacion_mensual) )
head(salarios2)

```

